臺灣屏東地方法院刑事判決　　　　　　　　　　　　　九十三年度易緝字第一九號
　　公　訴　人　臺灣屏東地方法院檢察署檢察官
　　被　　　告　壬○○
右列被告因竊盜案件，經檢察官提起公訴（九十二年度偵字第五二三七號、第五四○
七號）及同署檢察官（九十二年度偵字第五七九九號、九十三年度偵字第八五號、第
一三七九號、第一八三八號）與臺灣高雄地方法院檢察署檢察官（九十三年度偵字第
三二七號）移
    主  文
壬○○共同連續攜帶兇器竊盜，累犯，處有期徒刑貳年，並應於刑之執行前，令入勞
動場所強制工作參年。扣案之Ｔ字型扳手參支、鑰匙參支（含黃色鑰匙壹支）均沒收
。
    事  實
一、壬○○曾於民國九十年間因竊盜案件，經臺灣高等法院高雄分院判處有期徒刑一
    年二月確定，於九十二年三月二十四日執行完畢，仍不知悔改，因欠缺金錢及交
    通工具使用，竟基於意圖為自己不法所有之概括犯意，或單獨或分別與同具竊盜
犯意聯絡之郭清隆（業已審結）、癸○○（本院另案審理中）、辛○○（業經本
    院另案審結）於下列時地行竊：
（一）於九十二年十月十二日二十一時許，單獨行經屏東市○○路四八○巷時，見子
      ○○所有車牌號碼ＷＮ－九四五七號自小貨車（價值約新台幣（下同）五萬元
      ，已發還子○○）停在路邊，無人看管，趁無人注意之際，持其所有之鑰匙一
      支開啟車門後，將該支鑰匙插入電源開關，扭轉鑰匙發動引擎之方式，竊得該
      部自小貨車，供自己作為交通工具使用。
（二）於九十二年十月十七日十五時許，單獨行經屏東縣里港鄉○○○路六號房屋前
      ，見許蔡雙對所有之汽車上用以固定Ｊ九－四三六九號車牌（已發還許蔡雙對
      之夫戊○○）之螺絲已經鬆脫生銹，趁無人注意之際，以徒手拔取車牌之方式
      ，竊取上述車牌二面，得手後將車牌改掛在其竊得之ＷＮ－九四五七號自小貨
      車上使用。嗣壬○○於九十二年十月十八日二十二時許，駕駛該部自小貨車行
      經高雄縣杉林鄉○○路月光山隧道出口時，經警方欄檢查驗後，發現該部自小
      貨車及懸掛之Ｊ九－四三六九號車牌均係贓物而查獲上情，並扣得鑰匙一支及
      Ｔ字型扳手一支。
（三）於九十二年十月二十日二十三時，與郭清隆共同騎乘機車至屏東市○○里○○
      路○段一○三號「優生婦產科」旁停車場內，見己○○所有車牌號碼Ｊ九－一
      四九○號自小貨車（案發時未懸掛車牌，價值約二十萬元，已發還己○○）車
      門未鎖且無人看管，趁無人注意之際，由郭清隆在旁負責監視周遭動態，壬○○持其所有，客觀上足以對人生命、身體造成危險，可供兇器使用之Ｔ字型扳
      手一支，將該支扳手插入電源開關，扭轉扳手發動引擎之方式，竊得該部自小
      貨車，並由壬○○將該車駛至屏東縣里港鄉○○村○○巷路旁停放，供自己作
      為交通工具使用。嗣壬○○於九十二年十月二十一日十八時二十分許至上述停
      車處所欲駕駛該車時，為事先埋伏在場之警員逮捕而查獲上情，並扣得Ｔ字型
      扳手一支。
（四）於九十二年十月二十四日十七時許，單獨行經屏東市○○里○○街，見李王金
      滿所有車牌號碼ＶＵ－八五六二號自小貨車（價值約十萬元，已發還李王金滿
      ）停在路邊無人看管，趁無人注意之際，持其所有，客觀上足以對人生命、身
      體造成危險，可供兇器使用之Ｔ字型扳手一支開啟車門後，將該支扳手插入電
      源開關，扭轉扳手發動引擎之方式，竊得該部自小貨車，供自己作為交通工具
      使用。嗣警方於同年十一月三日十三時十分許，經壬○○同意，搜索其屏東縣
      里港鄉○○村○○路二十二號「大豐旅社」二○一號房間住處時，扣得Ｔ字型
      扳手一支，並於壬○○帶領下，在屏東縣里港鄉聯合合作社後方空地內起出該
      部自小貨車而查獲上情。
（五）於九十二年十二月二日四時許，與辛○○共至屏東縣鹽埔鄉○○村○○路，見
      甲○○所有車牌號碼ＧＩ－七五一○號自小貨車（價值約四萬五千元，已發還
      甲○○）停在路邊無人看管，趁無人注意之際，由辛○○在旁負責監視週遭動
      態，壬○○持其所有之黃色鑰匙一支開啟車門後，將該支鑰匙插入電源開關，
      扭轉鑰匙發動引擎之方式，竊得該部自小貨車，並由壬○○將該車駛至屏東縣
      里港鄉○○村○○路三九之一號住處附近停放，供其等為交通工具使用。嗣警
      方於同年十二月二十二日持本院核發之拘票，至上址拘提壬○○時，在附近路
      邊發現遭竊之ＧＩ－七五一○號自小貨車，遂將壬○○及在場之辛○○帶回警
      局訊問而查獲上情，並扣得壬○○所有之鑰匙三支（含黃色鑰匙一支）及辛○○所有之鑰匙四支與其等共有之汽車大鎖一把。
（六）於九十二年十二月二十九日十二時三十分許，與辛○○駕駛自小貨車行經高雄
      縣旗山鎮○○里○○○路一一九巷與東圳巷交岔路口時，見高雄縣農田水利會
      所有，設置在路旁水圳上，用以阻攔水流之不銹鋼質水匝及捲揚機芯（價值共
      約四萬元，已發還該水利會中壇工作站助理管理員乙○○）無人看管，趁無人
      注意之際，徒手合力旋轉水匝開關，使水匝鋼片及捲揚機芯昇起後將之取出之
      方式，竊取水匝鋼片一面及捲揚機芯一支，得手後，將水匝鋼片及捲揚機芯放
      置在其等駕駛之自小貨車車斗，欲運離變現花用時，適遇警方巡邏經過該處，
      發現其等行跡可疑加以臨檢後查獲上情。
（七）於九十三年二月二十四日凌晨零時三十分許，與癸○○共至屏東縣鹽埔鄉○○
      村○○路慈心宮旁，見張明治所有，由丁○○使用之車牌號碼ＷＵ－七三二二
      號自小貨車（價值約五萬元，已發還丁○○）停在路邊無人看管，趁無人注意
      之際，由癸○○在旁負責監視週遭動態，壬○○持癸○○所有之機車鑰匙一支
      開啟車門後，將該支鑰匙插入電源開關，扭轉鑰匙發動引擎之方式，竊得該部
      自小貨車，供壬○○自己作為交通工具使用。
（八）於九十三年二月二十五日凌晨二時許，與癸○○共同搭乘上述竊得之ＷＵ－七
      三二二號自小貨車，至丙○○開設在屏東縣九如鄉○○村○○街十七號「千裕
      鋼鐵有限公司」外，見該公司廠區無人看管，趁無人注意之際，由壬○○駕駛
      自小貨車在外接應並監視週遭動態，癸○○經由該公司與隔鄰養蝦場交界，放
      置電錶、馬達等設備而未上鎖之倉房，進入該公司廠區內（侵入住居部分未具
      告訴），徒手將放在該公司廠區內之鐵條搬運給壬○○置於自小貨車車斗之方
      式，竊取鐵條約一千零三十公斤（價值約一萬餘元），得手後，於同日下午共
      同將之載往屏東縣里港鄉○○村○○路一二四之二號「高源資源回收場」，賣
      予不知情之張蘇寶年，得款七千七百二十五元平分花用。
（九）於九十三年二月二十六日凌晨二時許，與癸○○共同搭乘上述竊得之ＷＵ－七
      三二二號自小貨車，至丙○○開設在上址之「千裕鋼鐵有限公司」外，見該公
      司廠區內無人看管，趁無人注意之際，由壬○○駕駛自小貨車在外接應並監視
      週遭動態，癸○○經由該公司與隔鄰養蝦場交界，放置電錶、馬達等設備而未
      上鎖之倉房，進入該公司廠區內（侵入住居部分未具告訴），徒手將放在該公
      司廠區內之鐵條搬運給壬○○置於自小貨車車斗之方式，竊得鐵條約一千公斤
      （價值約一萬元，已發還丙○○）。嗣壬○○與癸○○二人於同日六時三十分
      許，駕駛自小貨車載運竊得之鐵條行經屏東縣里港鄉○○村○○路楊府廟旁時
      ，為警方發現其等所駕駛之自小貨車為贓車，經加以攔檢後查獲其等上述三次
      竊盜之犯行，並扣得鑰匙一支。
（十）於九十三年三月十七日十九時許，單獨在屏東縣里港鄉○○村○○路一七一號
      房屋前，見庚○○所有車牌號碼ＷＥ－九一二二號自小貨車（價值約五萬元，
      已發還庚○○）停在路邊車門未鎖且無人看管，趁無人注意之際，持其所有，
      客觀上足以對人生命、身體造成危險，可供兇器使用之Ｔ字型扳手一支，將該
      支扳手插入電源開關，扭轉扳手發動引擎之方式，竊得該部自小貨車，供自己
      作為交通工具使用。嗣警方於九十三年三月三十一日，在屏東縣九如鄉洽興村
      洽興農會前發現該部遭竊之自小貨車，隨即在附近埋伏，待同日十九時二十分
      許，壬○○進入該部自小貨車駕駛座，持Ｔ字型扳手插入電源開關欲發動引擎
      時，警方立即上前加以逮捕而查獲上情，並扣得Ｔ字型扳手一支。
二、案經屏東縣警察局、屏縣警察局屏東分局報請臺灣屏東地方法院檢察官偵查起訴
    及同署檢察官與臺灣高雄地方法院檢察署檢察官移送併辦。
    理  由
一、上述事實，業經被告壬○○於本院審理時坦白承認，核與共同被告郭清隆、證人
    辛○○及癸○○分別供述與被告共同行竊、被害人子○○、己○○、李王金滿、
    甲○○、丁○○、庚○○供述汽車遭竊、被害人許蔡雙對之夫戊○○供述車牌遭
    竊、被害人高雄農田水利會中壇工作站助理管理員乙○○供述水匝鋼片及捲揚機
    芯遭竊、被害人丙○○供述鐵條遭竊、證人楊茂慶證述被告使用車牌號碼Ｊ九－
    一四九○號之自小貨車為交通工具、證人張蘇寶年證述被告與癸○○共同出售鐵
    條、證人陳宏和供述被告使用車牌號碼ＷＥ－九一二二號自小貨車為交通工具等
    情節大致相符，並有車牌失竊資料個別查詢報表一紙、車籍作業系統查詢認可資
    料、高源資源回收場地磅傳單各一紙、屏東縣警察局車輛尋獲通報單、屏東縣警
    察局車輛協尋證明單、車輛竊盜資料個別查詢報表各四紙、被害人己○○、李王
    金滿、乙○○、丁○○、丙○○、庚○○、李文銀出具之贓物認領保管單共七紙
    、警方查獲上述竊盜案件時攝得之相片共四十四幀及扣案之扳手三支及鑰匙三支
    （含黃色鑰匙一支）可資佐證，足見被告之自白與事實相符，可以相信，事證明
    確，被告竊盜之犯行應可認定。
二、按刑法第三百二十一條第一項第三款之攜帶兇器竊盜罪，係以行為人攜帶兇器竊
    盜為其加重條件，所謂兇器，其種類並無限制，凡客觀上足以對人之生命、身體
    構成威脅，具有危險性之兇器均屬之。本件被告壬○○持以行竊之Ｔ字型扳手為
    鐵製品，一端研磨成尖銳狀，客觀上足以對人之生命、身體造成危險，可認定為
    兇器。核被告第三次、第四次及第十次持Ｔ字型扳手竊盜之行為，係犯刑法第三
    百二十一條第一項第三款之攜帶兇器竊盜罪。其第一次、第二次及第五次至第九
    次之竊盜行為，係犯刑法第三百二十條第一項之普通竊盜罪。其與郭清隆間就第
    三次竊盜犯行；與辛○○間就第五次及第六次竊盜犯行與癸○○間就第七次至第
    九次竊盜犯行，均有犯意之聯絡及行為之分擔，均為共同正犯。其先後十次竊盜
    之行為，時間緊接，觸犯構成要件相同之罪，顯係基於概括之犯意為之，為連續
    犯，應以犯罪情節較重之攜帶兇器竊盜罪處斷，並加重其刑。公訴事實雖僅論及
    被告第三次及第四次之竊盜犯行，但被告其餘竊盜部分與已起訴之竊盜犯罪事實
    有連續犯之裁判上一罪關係，已如上述，為起訴效力所及，本院自應併予審理
    。又其曾於九十年間因竊盜案件，經臺灣高等法院高雄分院判處有期徒刑一年二
    月確定，於九十二年三月二十四日執行完畢，有臺灣屏東地方法院檢察署刑案資
    料查註紀錄表及臺灣高等法院被告全國前案紀錄表各一紙在卷可佐，其於五年之
    內再犯有期徒刑以上刑之本罪，為累犯，應依法加重其刑，併遞加重之。爰審酌
    被告有竊盜及違反麻醉藥品管理條例前科之素行、因欠缺金錢及交通工具而行竊
    之犯罪動機與目的、攜帶兇器行竊之手段危害性較大、竊得之財物價值甚高，造
    成之損害不小、於第三次及第四次竊盜犯行遭起訴後不知警惕，續為竊盜行為及
    坦認犯行之犯後態度等一切情狀，量處如主文所示之刑，至蒞庭檢察官雖求處二
    年六月，惟被告犯罪後已坦認犯行，尚知悔悟，檢察官之求刑尚嫌過重。又被告
    年輕力壯，卻不事生產，於九十二年三月二十四日因竊盜案件入監執行完畢後，
    於九十二年十月間至九十三年三月間連續犯下十起竊盜案件，且其部分竊盜案件
    遭起訴後，繼續竊取財物，明顯已有犯罪之習慣，除科以刑罰外，併依竊盜犯贓
  物犯保安處分條例第三條第一項第一款之規定，諭知應於刑之執行前令入勞動場
    所強制工作三年，以訓練其謀生技能，養成勞動習慣，以資矯正。另其第二次及
    第九次竊盜為警查獲時扣得之鑰匙二支，其第五次竊盜為警查獲時扣得之黃色鑰
    匙一支及第三次、第四次與第十次竊盜為警查獲時扣得之Ｔ字型扳手三支，分別
    為被告或共犯癸○○所有，供其等行竊所用之物，業經被告供明在卷，均應依刑
    法第三十八條第一項第二款宣告沒收。至被告第二次竊盜為警查獲時，扣得之Ｔ
    字型扳手一支，非被告所有之物；第五次竊盜為警查獲時，扣得其所有之鑰匙二
    支、共犯辛○○所有之鑰匙四支及其與辛○○共有之汽車大鎖一把，均與上述竊
    盜犯行無關，亦經被告供明在卷，均不另諭知宣告沒收。
三、臺灣屏東地方法院另以九十三年度偵字第二七八號及九十三年度偵字第三七○號
    移送併辦：（一）被告與辛○○共同基於意圖為自己不法所有之概括犯意聯絡，
    於九十二年十一月四日十八時許，持客觀上足認為兇器之Ｔ字型扳手一支，行經
    屏東縣里港鄉○○村里○路果菜市場停車場時，趁被害人邱明俊使用之車牌號碼
    ＷＦ－五一四六號自小貨車置於該處無人看管之際，以上述工具加以竊取得手。
    再於九十二年十一月十三日五時許，二人夥同另一年籍資料不詳之人，駕駛上述
    自小貨車前往屏東縣九如鄉東寧村東寧橋北側，竊取被害人張雅棠所有一字型橋
    樑用鋼樑三片。（二）被告與癸○○共同意圖為自己不法所有之犯意聯絡，於九
    十三年一月五日十八時許，共乘一部機車行經屏東市○○路與仁愛路口時，趁陳
    正為所有車牌號碼ＷＪ－一五二一號自小貨車置於該處無人看管之際，由癸○○
    持客觀上足認為兇器之Ｔ字型扳手一支開啟電門鎖後竊取得手。認被告上述三次
    竊盜之犯行與已起訴竊盜案件有連續犯之裁判上一罪關係。然查：（一）被告否
    認於上述時地與辛○○，共同竊取ＷＦ－五一四六號自小貨車及夥同辛○○與某
    不詳姓名之人，共同竊取鋼樑三片之事實。而被害人邱明俊、張雅棠警訊供述、
    被害人邱明俊、張雅棠出具之贓物認領保管單、警方查獲本件竊盜案件時攝得之
    現場相片五幀及扣案之Ｔ字型扳手一支，固足以證明上述自小貨車及鋼樑三片遭
    人竊取之事實，但無足為被告竊盜犯行之積極證據。且證人辛○○於警訊及本院
    審理時未曾供述有何見聞被告竊取ＷＦ－五一四六號自小貨車之事實，至其於警
    訊時雖指稱ＷＦ－五一四六號自小貨車係由被告駕駛，其係受僱於被告搬運鋼樑
    等語，惟於本院審理時則改稱：車子不是被告駕駛的，亦不是與被告共同竊取鋼
    片，以前所述是錯誤的等語（見本院卷第四十九頁至第五十頁），則證人辛○○
    於警訊中所陳，是否可信，亦值懷疑。此外又無其他證據足以證明被告確有竊盜
    上述自小貨車及鋼樑之事實，自難認檢察官移送併辦被告此部分竊盜犯行與本件
    起訴部分有連續犯之裁判上一罪之關係。（二）被告否認有於上述時地與癸○○
    共同竊取ＷＪ－一五二一號自小貨車之事實，而被害人陳正為於警訊中供述自小
    貨車遭竊之情節、被害人陳正為出具之贓物領具及扣案之Ｔ字型扳手一支，固足
    供為上述自小貨車遭竊之證據，但無足為被告竊盜之積極證據。至證人癸○○於
    警訊時固供述係與被告共同竊取該車云云，惟於偵查中改稱是其單獨行竊等語（
    見九十三年度偵字第三七○號卷第三頁），是證人癸○○於警訊中所述是否可信
    ，亦值懷疑。此外又無其他證據足以證明被告確有與癸○○共同竊取上述自小貨
    車之事實，亦難認檢察官移送併辦被告此部分竊盜犯行與本件起訴部分有連續犯
    之裁判上一罪之關係。是上述移送併辦部分，均應退回檢察官依法處理，附此敘
    明。
據上論斷，應依刑事訴訟法第二百七十三條第一第一項、第二百九十九條第一項前段
、刑法第二十八條、第五十六條、第三百二十一條第一項第三款、第四十七條、第三
十八條第一項第二款，竊盜犯贓物犯保安處分條例第三條第一項第一款、第四條、第
五條第一項前段判決如主文。
中      華      民      國      九十三      年      五      月  十四    日
                                      臺灣屏東地方法院刑事第二庭
                                          法  官  林昌義
右正本證明與原本無異。
如不服本判決應於收受本判決送達後十日內向本院提出上訴書狀，其未敘述上訴理由
者，並得於提起上訴後十日內向本院補提理由書狀（均須按他造當事人之人數附繕本
 ）「切勿逕送上級法院」
                                          書記官   潘美碧
中      華      民      國      九十三      年      五      月  十四    日
附錄論罪法條全文：
刑法第三百二十一條
犯竊盜罪而有左列情形之一者，處六月以上、五年以下有期徒刑：
一  於夜間侵入住宅或有人居住之建築物、船艦或隱匿其內而犯之者。
二  毀越門扇、牆垣或其他安全設備而犯之者。
三  攜帶兇器而犯之者。
四  結夥三人以上而犯之者。
五  乘火災、水災或其他災害之際而犯之者。
六  在車站或埠頭而犯之者。
前項之未遂犯罰之。
